臺灣高雄地方法院刑事判決　　　　　　　94年度訴字第3896號
　　公　訴　人　臺灣高雄地方法院檢察署檢察官
　　被　　　告　乙○○
上列被告因毒品危害防制條例案件，經檢察官提起公訴（94年度
毒偵字第8424號），本院以簡式審判程序判決如下：
    主  文
乙○○施用第一級毒品，累犯，處有期徒刑壹年壹月，扣案海洛
因壹包（淨重零點零陸公克，另含沾有海洛因殘渣之包裝袋重零
點柒公克）沒收銷燬之；又施用第二級毒品，累犯，處有期徒
刑伍月。應執行有期徒刑壹年伍月，扣案海洛因壹包（淨重零點
零陸公克，另含沾有海洛因殘渣之包裝袋重零點柒公克）沒收
銷燬之。
    事實及理由
一、乙○○曾於民國91年間因施用毒品案件，經本院91年度訴字
    第781 號判決處有期徒刑9 月確定，又因施用毒品案件，經
    本院91年度訴字第3259號判決處有期徒刑1 年確定，上開2
    判決接續執行，於94年1 月29日執行完畢。另因施用毒品案
    件，經本院91年度毒聲字第6845號裁定送強制戒治，於92
    年5 月23日執行完畢出監。詎仍不知悔改，未戒除毒癮，仍
    於前述強制戒治執行完畢釋放後5 年內，復基於施用第一級
    毒品及第二級毒品之犯意，於94年9 月26日7 時，在高雄縣
    梓官鄉○○○路海邊堤防暗處，將海洛因加水稀釋以針筒注
    射方式，施用第一級毒品海洛因；另於94年9 月24日13時許
    起，在上開地方，將甲基安非他命置入玻璃球內以火燒烤方
    式，施用第二級毒品甲基安非他命。嗣經警於94年9 月26日
    21時40分，在高雄縣梓官鄉○○○路旁查獲，而扣得乙○○
    持有海洛因1 包（淨重0. 06 公克，另含沾有海洛因殘渣之
    包裝袋重0.73公克），並經乙○○同意採尿送驗後而悉上情
    。案經高雄縣政府警察局岡山分局報告臺灣高雄地方法院檢
    察署檢察官偵查起訴。
二、本件證據部分除補充：「法務部調查局鑑定通知書1 紙」、
    「被告於本院準備程序及審判程序中之陳述」外，餘均引用
    檢察官起訴書所載（如附件）。訊據被告對上揭事實坦承不
    諱，且其為警查獲時所採取之尿液，經送請經送請臺灣檢驗
    科技股份有限公司檢驗結果，均呈嗎啡、甲基安非他命陽性
    反應，此有該公司於94年10月7 日濫用藥物尿液檢驗報告、
    姓名對照表各1 紙附卷可查（見94年度毒偵字第8424號卷第
    28、29頁）。而扣案之海洛因1 包，經送請法務部調查局鑑
    定，證實為第一級毒品海洛因無訛（淨重0.06公克，另含沾
    有海洛因殘渣之包裝袋重0.73公克），此有該局調科壹字第
    220021762 號鑑定通知書在卷可查。此外，復有扣押物品清
    單1 紙附於94年度毒偵字第8424號卷第24頁可憑，足認被告
    之自白與事實相符，本件事證明確，被告施用第一級毒品海
    洛因及第二級毒品甲基安非他命之事實，堪以認定。被告曾
    因施用毒品案件，經本院91年度毒聲字第6845號裁定送強制
    戒治，於92年5 月23日執行完畢出監，其於強制戒治期滿後
    5 年內再犯本案施用毒品罪，應依法論科。
三、核被告所為，其施用海洛因之犯行，係犯毒品危害防制條例
    第10條第1 項之施用第一級毒品罪；其施用甲基安非他命之
    犯行，係犯同條例第10條第2 項之施用第二級毒品罪。被告
    持有海洛因及甲基安非他命後進而施用，其持有之低度行為
    ，應為施用之高度行為吸收，均不另論罪。被告上開所犯2
    罪，犯意各別，行為互異，應予以分論併罰。被告前因施用
    毒品案件，分別經本院91年度訴字第781 號判決處有期徒刑
    9 月確定、91年度訴字第3259號判決處有期徒刑1 年確定，
    上開2 判決接續執行，於94年1 月29日執行完畢，此有臺灣
    高等法院被告前案記錄表1 件在卷可查，其受有期徒刑執行
    完畢後，5 年以內再犯本案有期徒刑以上之罪，均為累犯，
    應依刑法第47條規定，加重其刑。審酌被告前因施用毒品案
    件，經強制戒治後，仍未能徹底戒絕毒品，再度施用毒品，
    顯見其無戒毒悔改之意，惟念其施用毒品，僅戕害一己之身
    體健康，所為尚未害及他人，及其施用之紀錄甚繁，及犯後
    坦承犯行態度良好等一切情狀，各量處如主文所示之刑並定
    其應執行刑，以資懲儆。另被告雖於審理中自白於94年11月
    8 日某時，分別施用第一級毒品、第二級毒品，惟既未經起
    訴或移送本院併辦，又無任何其他事證可供參佐，本院自無
    併予審酌，附此敘明。
四、扣案之第一級毒品海洛因1 包（淨重0.06公克，另含沾有海
    洛因殘渣之包裝袋重0.73公克），經鑑定確屬第一級毒品海
    洛因無訛，已如前述，而沾有海洛因殘渣之之包裝袋1 袋，
    因已難與海洛因析離，自應視為海洛因之一部分，爰依毒品
    危害防制條例第18條第1 項前段規定宣告沒收銷燬之。
據上論斷，應依刑事訴訟法第273 條之1 第1 項、第299 條第1
項前段、第310 條之2 、第454 條第2 項，毒品危害防制條例第
10條第1 項、第2 項、第18條第1 項前段，刑法第11條、第51條
第5 款、第47條，判決如主文。
本案經檢察官甲○○到庭執行職務。
中　　華　　民　　國　　94　　年　　12　　月　　16　　日
                  刑事第二庭    法　官  何佩陵
以上正本證明與原本無異。
如不服本判決，應於判決送達後10日內，向本院提出上訴狀。
中　　華　　民　　國　　94　　年　　12　　月　　19　　日
                                書記官  張家瑜
附錄法條
毒品危害防制條例第10條
施用第一級毒品者，處 6 月以上 5 年以下有期徒刑。
施用第二級毒品者，處 3 年以下有期徒刑。
